tsearch_data/russian.affix
flag *O:
#
# всякие нестандартные ситуации
#
# прилагательные
#
    И Й		>	-ИЙ,ЬЕГО	# рыбий > рьбьего (р.п.)
    И Й		>	-ИЙ,ЬЕМУ	# рыбий > рыбьему (д.п.)
    И Й		>	-ИЙ,ЬИМ		# рыбий > рыбьим (т.п.)
    И Й		>	-ИЙ,ЬЕМ		# рыбий > рыбьем (п.п.)
    И Й		>	-ИЙ,ЬЯ		# рыбий > рыбья (ж,и.п.)
    И Й		>	-ИЙ,ЬЕЙ		# рыбий > рыбьей (ж,р.п.)
    И Й		>	-ИЙ,ЬЮ		# рыбий > рыбью (ж,в.п.)
    И Й		>	-ИЙ,ЬЕ		# рыбий > рыбье (ср,и.п.)
    И Й		>	-ИЙ,ЬИ		# рыбий > рыбьи (мн,и.п.)
    И Й		>	-ИЙ,ЬИХ		# рыбий > рыбьих (мн,р.п.)
    И Й		>	-ИЙ,ЬИМИ	# рыбий > рыбьими (мн,р.п.)
#
# существительные м.р. на -ень с беглой е
#
    Е Н Ь	>	-ЕНЬ,НЯ		# камень > камня (р.п.)
    Е Н Ь	>	-ЕНЬ,НЮ		# камень > камню (д.п.)
    Е Н Ь	>	-ЕНЬ,НЕМ	# камень > камнем (т.п.)
    Е Н Ь	>	-ЕНЬ,НЕ		# камень > камне (п.п.)
    Е Н Ь	>	-ЕНЬ,НИ		# камень > камни (мн,и.п.)
    Е Н Ь	>	-ЕНЬ,НЕЙ	# камень > камней (мн,р.п.)
    Е Н Ь	>	-ЕНЬ,НЯМ	# камень > камням (мн,д.п.)
    Е Н Ь	>	-ЕНЬ,НЯМИ	# камень > камнями (мн,т.п.)
    Е Н Ь	>	-ЕНЬ,НЯХ	# камень > камнях (мн,п.п.)
#
# существительные м.р. на -ок с беглой о
#
    О К		>	-ОК,КА		# петушок > петушка (р.п.)
    О К		>	-ОК,КУ		# петушок > петушку (д.п.)
    О К		>	-ОК,КОМ		# петушок > петушком (т.п.)
    О К		>	-ОК,КЕ		# петушок > петушке (п.п.)
    О К		>	-ОК,КИ		# петушок > петушки (мн,и.п.)
    О К		>	-ОК,КОВ		# петушок > петушков (мн,р.п.)
    О К		>	-ОК,КАМ		# петушок > петушкам (мн,д.п.)
    О К		>	-ОК,КАМИ	# петушок > петушками (мн,т.п.)
    О К		>	-ОК,КАХ		# петушок > петушках (мн,п.п.)
#
# существительные м.р. на -оть с беглой о
#
    О Т Ь	>	-ОТЬ,ТЯ		# коготь > когтя (р.п.)
    О Т Ь	>	-ОТЬ,ТЮ		# коготь > когтю (д.п.)
    О Т Ь	>	-ОТЬ,ТЕМ	# коготь > когтем (т.п.)
    О Т Ь	>	-ОТЬ,ТЕ		# коготь > когте (п.п.)
    О Т Ь	> 	-ОТЬ,ТИ		# коготь > когти (мн,и.п.)
    О Т Ь	>	-ОТЬ,ТЕЙ	# коготь > когтей (мн,р.п.)
    О Т Ь	>	-ОТЬ,ТЯМ	# коготь > когтям (мн,д.п.)
    О Т Ь	>	-ОТЬ,ТЯМИ	# коготь > когтями (мн,т.п.)
    О Т Ь	>	-ОТЬ,ТЯХ	# коготь > когтях (мн,п.п.)
#
# существительные м.р. на -ец с беглой е
#
    [^АЕИОЛ] Е Ц	>	-ЕЦ,ЦА	# американец > американца (р.п.)
    [АЕИО] Е Ц	>	-ЕЦ,ЙЦА		# боец > бойца (р.п.)
    Л Е Ц	>	-ЕЦ,ЬЦА		# палец > пальца (р.п.)
    [^АЕИОЛ] Е Ц	>	-ЕЦ,ЦУ	# американец > американцу (д.п.)
    [АЕИО] Е Ц	>	-ЕЦ,ЙЦУ		# боец > бойцу (д.п.)
    Л Е Ц	>	-ЕЦ,ЬЦУ		# палец > пальцу (д.п.)
# окончания в т.п. нестандартны
    [АЕИ] Е Ц	>	-ЕЦ,ЙЦЕМ	# китаец > китайцем (т.п.)
    [^АЕИОЛ] Е Ц	>	-ЕЦ,ЦЕ	# американец > американце (п.п.)
    [АЕИО] Е Ц	>	-ЕЦ,ЙЦЕ		# боец > бойце (п.п.)
    Л Е Ц	>	-ЕЦ,ЬЦЕ		# палец > пальце (п.п.)
    [^АЕИОЛ] Е Ц	>	-ЕЦ,ЦЫ	# американец > американцы (мн,и.п.)
    [АЕИО] Е Ц	>	-ЕЦ,ЙЦЫ		# боец > бойцы (мн,и.п.)
    Л Е Ц	>	-ЕЦ,ЬЦЫ		# палец > пальцы (мн,и.п.)
# форма р.п. мн.ч. существительных на -ец зависит от ударения в слове!
    [АНРЯ] Ц	>	ЕВ		# месяц > месяцев (мн,р.п.)
    [АЕИ] Е Ц	>	-ЕЦ,ЙЦЕВ	# китаец > китайцев (мн,р.п.)
    [^АЕИОЛ] Е Ц	>	-ЕЦ,ЦАМ	# американец > американцам (мн,д.п.)
    [АЕИО] Е Ц	>	-ЕЦ,ЙЦАМ	# боец > бойцам (мн,д.п.)
    Л Е Ц	>	-ЕЦ,ЬЦАМ	# палец > пальцам (мн,д.п.)
    [^АЕИОЛ] Е Ц	>	-ЕЦ,ЦАМИ	# американец > американцами (мн,т.п.)
    [АЕИО] Е Ц	>	-ЕЦ,ЙЦАМИ	# боец > бойцами (мн,т.п.)
    Л Е Ц	>	-ЕЦ,ЬЦАМИ	# палец > пальцами (мн,т.п.)
    [^АЕИОЛ] Е Ц	>	-ЕЦ,ЦАХ	# американец > американцах (мн,п.п.)
    [АЕИО] Е Ц	>	-ЕЦ,ЙЦАХ	# боец > бойцах (мн,п.п.)
    Л Е Ц	>	-ЕЦ,ЬЦАХ	# палец > пальцах (мн,п.п.)
#
# существительные м.р. на -[её]к с беглой е
#
    [ЖЧШ] Е К	>	-ЕК,КА		# горошек > горошка (р.п.)
#y    [ЛНРС] Ё К	>	-ЁК,ЬКА		# кошелёк > кошелька (р.п.)
    [ЛНРС] Е К	>	-ЕК,ЬКА		#
    [ЖЧШ] Е К	>	-ЕК,КУ		# горошек > горошку (д.п.)
#y    [ЛНРС] Ё К	>	-ЁК,ЬКУ		# кошелёк > кошельку (д.п.)
    [ЛНРС] Е К	>	-ЕК,ЬКУ		#
    [ЖЧШ] Е К	>	-ЕК,КОМ		# горошек > горошком (т.п.)
#y    [ЛНРС] Ё К	>	-ЁК,ЬКОМ	# кошелёк > кошельком (т.п.)
    [ЛНРС] Е К	>	-ЕК,ЬКОМ	#
    [ЖЧШ] Е К	>	-ЕК,КЕ		# горошек > горошке (п.п.)
#y    [ЛНРС] Ё К	>	-ЁК,ЬКЕ		# кошелёк > кошельке (п.п.)
    [ЛНРС] Е К	>	-ЕК,ЬКЕ		#
    [ЖЧШ] Е К	>	-ЕК,КИ		# горошек > горошки (мн,и.п.)
#y    [ЛНРС] Ё К	>	-ЁК,ЬКИ		# кошелёк > кошельки (мн,и.п.)
    [ЛНРС] Е К	>	-ЕК,ЬКИ		#
    [ЖЧШ] Е К	>	-ЕК,КОВ		# горошек > горошков (мн,р.п.)
#y    [ЛНРС] Ё К	>	-ЁК,ЬКОВ	# кошелёк > кошельков (мн,р.п.)
    [ЛНРС] Е К	>	-ЕК,ЬКОВ	#
    [ЖЧШ] Е К	>	-ЕК,КАМ		# горошек > горошкам (мн,д.п.)
#y    [ЛНРС] Ё К	>	-ЁК,ЬКАМ	# кошелёк > кошелькам (мн,д.п.)
    [ЛНРС] Е К	>	-ЕК,ЬКАМ	#
    [ЖЧШ] Е К	>	-ЕК,КАМИ	# горошек > горошками (мн,т.п.)
#y    [ЛНРС] Ё К	>	-ЁК,ЬКАМИ	# кошелёк > кошельками (мн,т.п.)
    [ЛНРС] Е К	>	-ЕК,ЬКАМИ	#
    [ЖЧШ] Е К	>	-ЕК,КАХ		# горошек > горошках (мн,п.п.)
#y    [ЛНРС] Ё К	>	-ЁК,ЬКАХ	# кошелёк > кошельках (мн,п.п.)
    [ЛНРС] Е К	>	-ЕК,ЬКАХ	#
#
# существительные м.р. на -ел с беглой е
#
    Е Л		>	-ЕЛ,ЛА		# дятел > дятла (р.п.)
    Е Л		>	-ЕЛ,ЛУ		# дятел > дятлу (д.п.)
    Е Л		>	-ЕЛ,ЛОМ		# дятел > дятлом (т.п.)
    Е Л		>	-ЕЛ,ЛЕ		# дятел > дятле (п.п.)
    Е Л		>	-ЕЛ,ЛЫ		# дятел > дятлы (мн,и.п.)
    Е Л		>	-ЕЛ,ЛОВ		# дятел > дятлов (мн,р.п.)
    Е Л		>	-ЕЛ,ЛАМ		# дятел > дятлам (мн,д.п.)
    Е Л		>	-ЕЛ,ЛАМИ	# дятел > дятлами (мн,т.п.)
    Е Л		>	-ЕЛ,ЛАХ		# дятел > дятлах (мн,п.п.)
#y    Ё Л		>	-ЁЛ,ЛА		# козёл > козла (р.п.)
#y    Ё Л		>	-ЁЛ,ЛУ		# козёл > козлу (д.п.)
#y    Ё Л		>	-ЁЛ,ЛОМ		# козёл > козлом (т.п.)
#y    Ё Л		>	-ЁЛ,ЛЕ		# козёл > козле (п.п.)
#y    Ё Л		>	-ЁЛ,ЛЫ		# козёл > козлы (мн,и.п.)
#y    Ё Л		>	-ЁЛ,ЛОВ		# козёл > козлов (мн,р.п.)
#y    Ё Л		>	-ЁЛ,ЛАМ		# козёл > козлам (мн,д.п.)
#y    Ё Л		>	-ЁЛ,ЛАМИ	# козёл > козлами (мн,т.п.)
#y    Ё Л		>	-ЁЛ,ЛАХ		# козёл > козлах (мн,п.п.)
#
# существительные на -и, существующие только во мн.ч.
#
# р.п. нестандартен
    [АБДЕИЛНОРСТЬ] И	>	-И,ЯМ		# сани > саням (д.п.)
    [^АБДЕИЛНОРСТЬ] И	>	-И,АМ		# щи > щам (д.п.)
    [АБЕИЛНОРСЬ] И	>	-И,ЯМИ		# сани > санями (т.п.)
    [АРС] Т И	>	-И,ЯМИ		# сласти > сластями (т.п.)
    [^АБДЕИЛНОРСТЬ] И	>	-И,АМИ		# щи > щами (т.п.)
    [АБДЕИЛНОРСТЬ] И	>	-И,ЯХ		# сани > санях (п.п.)
    [^АБДЕИЛНОРСТЬ] И	>	-И,АХ		# щи > щах (п.п.)
#
# существительные на -ы, существующие только во мн.ч.
#
# р.п. нестандартен
    Ы		>	-Ы,АМ		# бусы > бусам (д.п.)
    Ы		>	-Ы,АМИ		# бусы > бусами (т.п.)
    Ы		>	-Ы,АХ		# бусы > бусах (п.п.)
#
# существительные на -а и -я, существующие только во мн.ч.
#
# р.п. имеет разные окончания (-, -ов, -ев, -ей)
    [АЯ]	>	М		# ребята > ребятам (д.п.)
    [АЯ]	>	МИ		# ребята > ребятами (т.п.)
    [АЯ]	>	Х		# братья > братьях (п.п.)
#
# существительные м.р. на -нин, -рин
#
    И Н		>	А		# гражданин > гражданина (р.п.)
    И Н		>	У		# гражданин > гражданину (д.п.)
    И Н		>	ОМ		# гражданин > гражданином (т.п.)
    И Н		>	Е		# гражданин > гражданине (п.п.)
    Н И Н	>	-ИН,Е		# гражданин > граждане (мн,и.п.)
    Р И Н	>	-ИН,Ы		# татарин > татары (мн,и.п.)
    Н И Н	>	-НИН,Н		# гражданин > граждан (мн,р.п.)
    Р И Н	>	-РИН,Р		# татарин > татар (мн,р.п.)
    И Н		>	-ИН,АМ		# гражданин > гражданам (мн,д.п.)
    И Н		>	-ИН,АМИ		# гражданин > гражданами (мн,т.п.)
    И Н		>	-ИН,АХ		# гражданин > гражданах (мн,п.п.)
